臺灣新北地方法院板橋簡易庭小額民事判決
111年度板小字第51號
原      告  馨琳揚企管顧問有限公司


法定代理人  唐明良  
訴訟代理人  余啟豪  
            王郁雯  
被      告  張延翔

上列當事人間請求給付電信費事件，於民國111年2月23日言詞辯
論終結，本院判決如下：
    主  文
被告應給付原告新臺幣捌仟零玖拾陸元，及自民國一百一十一年
二月二日起至清償日止，按年息百分之五計算之利息。
訴訟費用新臺幣壹仟元由被告負擔。
本判決得假執行。
    事 實 及 理 由
一、按訴狀送達後，原告不得將原訴變更或追加他訴，但擴張或
    縮減應受判決事項之聲明者，不在此限，民事訴訟法第255
    條第1項第3款定有明文。本件原告起訴原聲明被告應給付原
    告新臺幣(下同)11,671元，及自起訴狀繕本送達翌日起至清
    償日止，按年息百分之5計算之利息。嗣於111年2月23日言
    詞辯論時當庭捨棄電信費部分，變更聲明如判決主文第一項
    之所示，核屬減縮應受判決事項之聲明，揆諸首揭規定，應
    予准許。
二、原告主張：緣被告前向訴外人「台灣之星電信股份有限公司
    」（下稱台灣之星）（原名威寶電信股份有限公司，已奉准
    自民國103年起更名為台灣之星電信股份有限公司，此有經
    濟部函文命稽。）申請租用門號，又訴外人台灣之星業已於
    106年1月17日與原告簽訂「不良債權買賣契約」，就本件繫
    屬之債權讓與原告，此有「債權讓與證明書」可證。惟履經
    原告催告其速來償還置之不理，實有督促其履行之必要。查
    被告陸續分別向台灣之星申請租用門號為行動電話服務，惟
    被告嗣未依約繳納電信費，迄今共積欠電信費、小額付款、
    提前終止契約之應付補償款等合計11,671元，經一再催討，
    均置之不理。惟本件電信費用3,575元已罹於消滅時效，本
    件僅請求補貼款及小額付款費用共計8,096元（下稱系爭債
    權）。為此依行動電話服務契約之法律關係提起本訴，並聲
    明如主文所示。
三、被告則以：系爭債權請求權皆罹於時效等語置辯，並聲明；
    原告之訴駁回。
四、原告主張之事實，業據其提出債權讓與證明書、債權讓與通
    知、雙掛號回執、行動電話服務申請書、專案同意書、帳單
    本件影本為證。被告固不否認有向原告申請使用系爭電話門
    號及積欠上開補貼款、小額付款費用，惟以已罹於時效置辯
    ，是本件所應審酌者為被告抗辯有無理由？
（一）按已發生之違約金並非民法第146條所稱之從權利，其請
      求權與原本請求權各自獨立，消滅時效亦分別起算，原本
      請求權雖已罹於消滅時效，已發生之違約金請求權並不因
      而隨同消滅（最高法院97年度台上字第477號判決意旨參
      照）。而按違約金既非定期給付之債務，與民法第126條
      所規定之性質不同，其時效為15年而非5年，亦無民法第1
      45條第2規定之適用（最高法院98年度台上字第911號裁判
      意旨、107年度第3次民事庭會議決議可資參照）。經查：
      原告請求之補貼款，該等契約條款之目的，係電信公司於
      訂約時提供專案手機，使用戶得於申辦門號時即可以優惠
      價格取得手機，為限制用戶取得專案手機後，於短時間內
      隨意終止契約，或累計已繳納電信費金額不多，使電信公
      司賺取的電信費利益，甚至低於其低價出售或贈與手機之
      成本，受有用戶債務不履行所致的損害，故事先約定用戶
      違約（即違反契約條款）時，需補償一定之金額，此應屬
      賠償總額預定性之違約金，而非電信公司提供電信服務之
      代價，依前揭說明，自無民法第127條第8款規定之適用，
      其消滅時效期間應為15年。
（二）至原告使用系爭門號向電信公司合作商家購買小額商品，
      金額3,976元，此為商家透過上開門號及當下之簡訊授權
      交付商品予被告，並轉向電信公司請領款項，因此，小額
      付款部分為消費者購買商品後，電信公司預先支付金錢予
      商家之代墊款，類似代墊款項，應適用民法第125條規定
      之15年時效，從而，小額付款部分尚未罹於時效，則被告
      此部分主張時效抗辯，即屬無據。
（三）經查，本件原債權人即台灣之星終止契約時起，至原告提
      起本件訴訟為止，尚未逾15年之消滅時效，被告以時效抗
      辯為由，拒絕給付此部分款項，即無足採；原告請求補貼
      款及小額付款費用共計8,096元之請求，自屬有據，應予
      准許。
五、從而，原告依行動電信服務契約及債權讓與之法律關係，請
    求被告給付8,096元及自民國一百一十一年二月二日起至清
    償日止，按年息百分之五計算之利息。為有理由，應予准許
    。
六、本件係依小額訴訟程序所為被告敗訴之判決，爰依職權宣告
    假執行。另應依民事訴訟法第436條之19第1項規定，確定本
    件訴訟費用額為1,000元，由敗訴之被告負擔。 
七、結論：原告之訴為有理由，依民事訴訟法第436條第2項、第
    436條之23、第436條之19第1項、第78條、第436條之20，判
    決如主文。 
中　　華　　民　　國　　111  　年　　3　　月　　16　　日
臺灣新北地方法院板橋簡易庭
法      官  呂安樂
以上正本係照原本作成。
如不服本判決，應於送達後20日內，向本院提出上訴狀，並表明
上訴理由（上訴理由應表明一、原判決所違背之法令及具體內容
。二、依訴訟資料可認為原判決有違背法令之具體事實。），如
於本判決宣示後送達前提起上訴者，應於判決送達後20日內補提
上訴理由書（須附繕本），如未於上訴後20日內補提合法上訴理
由書，法院得逕以裁定駁回上訴。
中　　華　　民　　國　　111  　年　　3　　月　　16　　日
書  記  官  陳佩瑩